臺灣臺中地方法院民事裁定
111年度補字第1454號
原      告  橋鋒機械廠股份有限公司

法定代理人  謝讚丁  
原      告  利噸工業有限公司

法定代理人  黃文雄  
共      同
訴訟代理人  洪家駿律師
被      告  隆銓科技股份有限公司

法定代理人  陳萬華  
上列當事人間請求履行契約事件，本院裁定如下：
    主  文
本件訴訟標的價額核定為新臺幣7,229萬1,900元。
原告應於本裁定送達後5日內，補繳第一審裁判費新臺幣64萬8,2
40元，逾期未繳，即駁回其訴。
    理  由
一、按訴訟標的之價額，由法院核定。核定訴訟標的之價額，以
    起訴時之交易價額為準；無交易價額者，以原告就訴訟標的
    所有之利益為準。以一訴主張數項標的者，其價額合併計算
    之。但所主張之數項標的互相競合或應為選擇者，其訴訟標
    的價額，應依其中價額最高者定之，民事訴訟法第77條之1
    第1項、第2項、第77條之2第1項分別定有明文。倘原告主張
    之數項標的雖不相同，惟自經濟上觀之，其訴訟目的一致，
    不超出終局標的範圍，依上揭規定，訴訟標的價額應以其中
    價額最高者定之（最高法院107年度台抗字第917號裁定意旨
    參照）。又共有物協議分割之共有人，請求他共有人履行分
    割協議契約之訴訟，各共有人雖因分割所受之利益不同，惟
    其訴訟標的價額及上訴利益額，均應以原告因履行分割協議
    所受利益之價額為準（最高法院106年度台上字第209號裁定
    意旨參照）。
二、經查，原告起訴請求被告應將如附表所示之土地（下合稱系
    爭土地）應有部分各1,748.45分之600移轉登記予原告橋鋒
    機械廠股份有限公司（下稱橋鋒公司）；應有部分各1,748.
    45分之398.45移轉登記予原告利噸工業有限公司（下稱利噸
    公司），並請求被告履行分割協議，將起訴狀附圖編號A（
    面積2,479平方公尺）移轉登記予被告；起訴狀附圖編號B（
    面積1,984平方公尺）移轉登記予橋鋒公司；起訴狀附圖編
    號C（面積1,317平方公尺）移轉登記予利噸公司。揆諸首揭
    說明，原告上開請求之訴訟標的雖不相同，惟自經濟上觀之
    ，其訴訟目的一致，係為取得系爭土地特定部分之單獨所有
    權，而不超出終局標的範圍，故訴訟標的價額應以其中價額
    最高者定之。就系爭土地應有部分移轉登記部分，其訴訟標
    的價額應以系爭土地起訴時之交易價額核定之，然系爭土地
    起訴時因無實際交易價格供本院判斷，爰參以系爭土地於民
    國111年7月6日原告起訴時之公告土地現值均為每平方公尺
    新臺幣（下同）2萬1,900元，系爭土地面積共5,780平方公
    尺，橋鋒公司及利噸公司請求被告移轉之應有部分分別為1,
    748.45分之600及1,748.45分之398.45，核定此部分之訴訟
    標的價額為7,228萬4,479元（計算式詳如附表）；就履行分
    割協議部分，其訴訟標的價額應以原告因履行分割協議所受
    利益之價額為準，並參以原告主張應分得之面積共3,301平
    方公尺（計算式：1,984平方公尺＋1,317平方公尺＝3,301平
    方公尺），核定此部分之訴訟標的價額為7,229萬1,900元（
    計算式：2萬1,900元×3,301平方公尺＝7,229萬1,900元），
    且為其中價額最高者。是本件訴訟標的價額應核定為7,229
    萬1,900元，應徵第一審裁判費64萬8,240元，茲依民事訴訟
    法第249條第1項但書規定，限原告於本裁定送達後5日內補
    繳，逾期未繳，即駁回其訴。
三、依民事訴訟法第249條第1項但書規定，裁定如主文。
中　　華　　民　　國　　111 　年　　8 　　月　　1 　　日
                  民事第四庭  法  官  董庭誌
正本係照原本作成。
如對本裁定關於訴訟標的價額核定部分不服，應於送達後10日內
向本院提出抗告狀（須附繕本），並繳納新臺幣1,000元。其餘
部分，不得抗告。
中　　華　　民　　國　　111 　年　　8 　　月　　2 　　日
　　　　　　　　　　　　　　　書記官　江慧貞
附表：
編號 土地地號 面積 訴訟標的價額 （元以下四捨五入） 1 臺中市○○區○○段000地號土地 4,297平方公尺 111年1月公告土地現值2萬1,900元×4,297平方公尺×（600＋398.45）／1,748.45＝5,373萬8,133元 2 臺中市○○區○○段000地號土地 781平方公尺 111年1月公告土地現值2萬1,900元×781平方公尺×（600＋398.45）／1,748.45＝976萬7,159元 3 臺中市○○區○○段00000地號土地 34平方公尺 111年1月公告土地現值2萬1,900元×34平方公尺×（600＋398.45）／1,748.45＝42萬5,203元 4 臺中市○○區○○段000地號土地 492平方公尺 111年1月公告土地現值2萬1,900元×492平方公尺×（600＋398.45）／1,748.45＝615萬2,935元 5 臺中市○○區○○段000地號土地 159平方公尺 111年1月公告土地現值2萬1,900元×159平方公尺×（600＋398.45）／1,748.45＝198萬8,448元 6 臺中市○○區○○段000地號土地 17平方公尺 111年1月公告土地現值2萬1,900元×17平方公尺×（600＋398.45）／1,748.45＝21萬2,601元 總計：7,228萬4,479元（計算式：5,373萬8,133元＋976萬7,159元＋42萬5,203元＋615萬2,935元＋198萬8,448元＋21萬2,601元＝7,228萬4,479元）